# 合并报表留存收益调整问题

提问人：wangfan1 时间：2017-02-24 09:16:41
请问陈版主，合并报表中，母公司个别报表中用因子公司分配的现金股利而确认了投资收益，会影响母公司净利润及利润分配，如母公司提取盈余公积等。在合并报表时，冲回母公司之前确认的投资收益，从报表列报来看，这个冲回的金额冲减了合并报表的未分配利润，请问为什么不还原之前应为母公司确认的投资收益而多计提的盈余公积啊。

回答人：chenyiwei
盈余公积的计提是法人行为，应按照母公司个别报表层面的净利润为计提依据。合并报表层面，通常做法是合并盈余公积与母公司个别报表层面的盈余公积金额保持一致。